【裁判字號】    88,易,59
【裁判日期】    891130
【裁判案由】    竊盜
【裁判全文】
福建金門地方法院刑事判決                            八十八年度易字第五九號
    公  訴  人  福建金門地方法院檢察署檢察官
    被      告  甲○○
右列被告因竊盜案件，經檢察官提起公訴 (八十八年度偵字第三四四號)，本院判決
如左：
    主  文
甲○○竊盜，未遂，累犯，處有期徒刑參月。
    事  實
一、甲○○前曾於民國八十四年八月二十一日，因偽造文書案件，經台北地方法院判
    處有期徒刑五月確定，於八十五年一月十七日執行完畢，詎猶不知悔改，竟基於
    意圖為自己不法所有，於八十八年八月十九日十三許時，在金門縣金城鎮庵前愛
    國將軍廟內，以所備之鐵線深入該廟功德箱內（未扣案），竊取其內之香油錢，
    適有莊素女在該廟內拜拜，發覺甲○○之竊行，隨即返家邀集其叔陳水員及村民
    幫忙而查獲，致未得逞。
二、案經金門縣警察局移送福建金門地方法院檢察署檢察官偵查起訴。
    理  由
一、右揭事實，迭據被告甲○○矢口否認有何竊盜犯行，辯稱：伊是去拜拜，沒有偷
    ，伊以為他（指陳水員）要伊賠破壞廟的錢，伊就拿三百元還他云云，惟查，右
    揭犯罪事實，業據證人莊素女於偵查中結證稱：八十八年下午一時二十分許，我
    去廟裡拜拜，看到他拿一白色類之絲，正在功德箱攪動等語屬實，及證人陳水員
    證稱：‧‧他手裡有拿一些錢要還我，告訴我五十元銅板鉤不起來等語綦詳，蓋
    前開證人與被告既不相識亦無怨隙，斷無構詞誣陷之理，足認被告辯稱無非係卸
    責之詞，委無足採，此外，復有依福建金門地方法院檢察署檢察官於八十八年十
    月十九日至金城鎮庵前愛國將軍廟履勘現場筆錄在卷足憑，本件事證明確，被告
    犯行堪以認定。
二、核被告甲○○所為，係犯刑法第三百二十條第一項、第三項竊盜罪。又被告前曾
    於民國八十四年八月二十一日，因偽造文書案件，經台北地方法院判處有期徒刑
    五月確定，於八十五年一月十七日執行完畢，此有本院被告全國前案記錄表各一
    紙在卷，於五年以內再犯本件有期徒刑以上之罪為累犯，應依刑法第四十七條之
    規定加重其刑，又被告甲○○雖已著手竊盜行為之實施，惟未生竊盜之結果，其
    犯罪尚屬未遂，爰依刑法第二十六條前段之規定，按既遂犯之刑度減輕其刑，依
    法先加後減。爰審酌被告張耀文年輕力壯，不思正途憑己勞力賺取所需，貪取他
    人財物之竊盜動機、犯罪所用之手段、犯罪所得等對社會法益之危害程度、犯罪
    後態度等一切情狀，量處如主文所示之刑。
據上論斷，應依刑事訴訟法第二百九十九條第一項前段、刑法第三百二十條第一項、
第三項、第二十六條、第四十七條，罰金罰鍰提高標準條例第一條前段，判決如主文
。
本案經檢察官謝道明到庭執行職務
中    華    民    國      八十九        年      十一    月  三十      日
                                  福建金門地方法院刑事庭
                                          法  官  顏淑惠
右正本證明與原本無異。
如不服本判決，應於判決送達後十日內，向本院提出上訴狀。
                                          書記官  李成在
中    華    民    國      八十九      年      十一    月    三十      日
附錄本案論罪科刑法條全文：
刑法第三百二十條
意圖為自己或第三人不法之所有，而竊取他人之動產者，為竊盜罪，處五年以下有期
徒刑、拘役或五百元以下罰金。
意圖為自己或第三人不法利益，而竊佔他人之不動產者，依前項之規定處斷。
前二項之未遂犯罰之。


司法院資訊處製作；財團法人民間司法改革基金會備份。
